【裁判字號】    95,抗,312
【裁判日期】    951124
【裁判案由】    塗銷抵押權登記(逾上訴期間)
【裁判全文】
臺灣高等法院高雄分院民事裁定           95年度抗字第312號
抗  告  人  乙○○
上列抗告人因與相對人甲○○間請求塗銷抵押權登記事件，對於
民國95年10月13日臺灣屏東地方法院95年度訴字第177 號所為裁
定提起抗告，本院裁定如下：
    主  文
抗告駁回。
抗告訴訟費用由抗告人負擔。
    理  由
一、本件抗告意旨略以：依民法第120 條規定，以日定期間者其
    始日不算入，抗告人於民國95年8 月25日收到原審判決書，
    上訴期間原應自同年8 月26日起算，惟8 月26日為星期六，
    27日為星期日，係政府規定之休息日，故本件上訴日期應自
    95年8 月28日起算；又末日95年9 月16日為星期六，9 月17
    日為星期日，依民法第122 條規定，以其休息日之次日代之
    。故本件上訴期間20日，應延至95年9 月18日始屆滿。抗告
    人於95年9 月18日上午10時30分提起上訴，未逾20日之不變
    期間，原法院以逾上訴期間而駁回抗告人之上訴，自屬不當
    云云。
二、按提起上訴，應於第一審判決送達後20日之不變期間內為之
    ，民事訴訟法第440 條前段定有明文。以日定期間者，其始
    日不算入，民法第120 條第2 項亦有明文規定。又期間之末
    日為星期日、紀念日或其他休息日時，以其休息日之次日代
    之，民事訴訟法第161 條及民法第122 條定有明文，是休息
    日在期間中而非期間之末日者，自不得予以扣除（最高法院
    30年抗字第287 號判例可資參照）。經查本件第一審判決係
    於95年8 月25日送達抗告人之訴訟代理人史雙全律師（有特
    別代理權），史雙全律師住居原法院所在地屏東市，有民事
    委任狀及送達證書可稽（原審卷17、90頁），無須扣除在途
    期間，上訴期間即應自判決送達之翌日即95年8 月26日起算
    ，雖8 月26日為星期六，27日為星期日，惟揆諸上開判例，
    8 月26日、27日因在期間中而非期間之末日，自不得予以扣
    除。則上訴期間自95年8 月26日起，算至95年9 月14日止，
    即滿20日，而95年9 月14日非星期日、紀念日或其他休息日
    ，故抗告人之上訴期間至95年9 月14日屆滿，不得順延至次
    日，抗告人於95年9 月18日提起上訴，已逾20日之上訴期間
    ，原法院以上訴逾期，駁回抗告人之上訴，並無違誤，抗告
    意旨指摘原裁定不當，求予廢棄，為無理由，應予駁回。
三、依民事訴訟法第495 條之1 第1 項、第449 條第1 項、第95
    條、第78條，裁定如主文。
中    華    民    國    95    年    11    月    24    日
                            民事第五庭
                                審判長法官    蔡明宛
                                法      官    黃國川
                                法      官    曾錦昌
以上正本證明與原本無異。
本件不得再抗告。
中    華    民    國    95    年    11    月    24    日
                                書  記  官    郭蘭蕙


司法院資訊處製作；財團法人民間司法改革基金會備份。
